【裁判字號】    98,交聲,1971
【裁判日期】    980724
【裁判案由】    聲明異議
【裁判全文】
臺灣高雄地方法院交通事件裁定       ?8年度交聲字第1971號
原處分機關  交通部公路總局高雄區監理所
代  表  人  劉育麟
異  議  人  甲○○
上列異議人因違反道路交通管理處罰條例案件，對於交通部公路
總局高雄區監理所民國98年6 月29日所為之處分（高監營裁字第
裁80-NJ0000000號）聲明異議，本院裁定如下：
    主  文
異議駁回。
    理  由
一、異議意旨略以：原處分意旨認異議人於民國97年5 月23日下
    午5 時7 分許，騎乘車牌號碼GL5-806 號重型機車，行至有
    燈光號誌管制之高雄縣仁武鄉○○路與八德南路交岔路口時
    ，適燈號轉為紅燈，仍逕行闖越，為警逕行舉發，原處分機
    關乃依道路交通管理處罰條例第53條第1 項、第63條第1 項
    第3 款規定，裁處異議人罰鍰新臺幣（下同）4,500 元，並
    記違規點數3 點；惟其未收受舉發違反道路交通管理事件通
    知單（下稱舉發通知單），且舉發照片車牌號碼模糊不清，
    是否為其違規自有可疑，為此聲明異議，請求撤銷原處分，
    重新裁決等語。
二、按處理違反道路交通管理事件，有關文書送達之程序，依行
    政程序法之規定，此為違反道路交通管理事件統一裁罰基準
    及處理細則第5 條所明定。又送達，於應受送達人之住居所
    、事務所或營業所為之，於應送達處所不獲會晤應受送達人
    時，得將文書付與有辨別事理能力之同居人、受雇人或應送
    達處所之接收郵件人員；送達，不能依前二條規定為之者，
    得將文書寄存送達地之地方自治或警察機關，並做送達通知
    書兩份，一份黏貼於應受送達人住居所、事務所、營業所或
    其就業處所門首，另一份交由鄰居轉交或置於該送達處所信
    箱或其他適當位置，以為送達；前項情形，由郵政機關為送
    達者，得將文書寄存於送達地之郵政機關，行政程序法第72
    條第1 項前段、第73條第1 項、第74條第1 項、第2 項分別
    定有明文。而行政機關依行政程序法而為文書之送達，專依
    該法律之規定，且該法並無準用民事訴訟法或刑事訴訟法關
    於寄存送達自寄存之日起10日生效規定之規定，是文書合法
    寄存送達後，當自寄存之日起即時生效。
三、次按汽車駕駛人，行經有燈光號誌管制之交岔路口闖紅燈者
    ，處新臺幣1,800 元以上5,400 元以下罰鍰；又汽車駕駛人
    有第53條情形者，記違規點數3 點，道路交通管理處罰條例
    第53條第1 項、同條例第63條第1 項第3 款分別定有明文。
四、經查：
（一）異議人於前揭時、地，確騎乘車牌號碼GL5-806 號重型機
      車，行至有燈光號誌管制之交岔路口時，適燈號轉為紅燈
      ，仍逕行闖越之違規事實，有違規舉發照片及放大照片影
      本及正本6 張、舉發照片光碟1 片、高雄縣政府警察局高
      警交字第NJ0000000 號舉發違反道路交通管理事件通知單
      、交通部公路總局高雄區監理所98年6 月29日高監營裁字
      第裁80-NJ0000000號裁決書各1 份在卷可稽，堪信屬實。
（二）本件舉發通知單，投遞於異議人設於高雄縣鳳山市○○街
      2 巷5 之1 號之住所，因送達人未獲會晤異議人，亦無受
      領文書之同居人、受雇人或應受送達處所接收郵件人，而
      於97年7 月23日寄存於鳳山郵局，並作送達通知書2 份，
      分別黏貼於應受送達人之住所及置於該受送達處所信箱或
      其他適當位置一節，有送達證書、高雄縣政府警察局98年
      6 月16日高縣警交字第0980025908號函影本各1 紙可佐。
      而前開舉發通知單之投遞處所，確為異議人登記之戶籍住
      所等情，亦有異議人個人基本資料查詢結果1 份在卷可參
      ，是本件舉發通知單業經高雄縣政府警察局於97年7 月23
      日為寄存送達，於法無違，依前揭規定，該送達自寄存之
      日即發生效力，則異議人未曾於原處分機關裁決前自動繳
      納罰鍰或依規定到案聽候裁決，原處分機關乃逕行裁決，
      於法無違。
（三）異議人雖以上開情詞置辯，惟查：異議人違規當時是在高
      雄縣仁武鄉附近之宏禕電子公司上班，上班時間是上午8
      時至下午5 時許等情，有本院公務電話紀錄1 份在卷可按
      （見本院卷第14頁），足見本件違規時間係異議人下班時
      間，而異議人工作地點確於違規地點附近，是異議人於前
      揭時、地，自有可能出現在違規地點。而稽之該車輛違規
      照片光碟檔案，仍可以肉眼辨識該違規車輛之車牌號碼為
      「GL5-806 」一節，有車輛違規照片光碟片1 片在卷可參
      （見本院卷第12頁）；復證人即舉發員警亦表示係以放大
      鏡觀看車號，並查詢車籍系統比對車號、車型、廠牌及顏
      色相符予以認定等情，有本院公務電話紀錄1 份附卷可憑
      （見本院卷第13頁）；再酌異議人前揭機車顏色為深藍色
      一節，有車號查詢重型機車車籍資料1 紙在卷為佐（見本
      院卷第16頁），核與同一光線下所拍攝照片所示，異議人
      機車顏色確呈深色系等情相符，有舉發放大照片1 紙在卷
      可按（見本院卷第11頁），此觀之同一陰影光線下所拍攝
      照片中，比對其他機車車體可呈現淺色或深色顏色自明。
      綜上各節以觀，堪認該違規照片上所拍攝之違規機車，為
      本件異議人所有前揭機車無訛，是縱該違規照片所拍攝之
      車牌號碼字體甚小，仍無礙本件違規事實之認定。異議人
      前揭所辯，均無足採。
五、綜上所述，因異議人所有之上開機車，於上述時、地，行經
    有燈光號誌管制之交岔路口闖紅燈，則原處分機關依道路交
    通管理處罰條例第53條第1 項及第63條第1 項第3 款規定，
    裁處異議人罰鍰4,500 元，並記違規點數3 點，並無違誤，
    異議人執上開情詞聲明異議，洵無理由，應予裁定駁回。
據上論斷，應依道路交通案件處理辦法第19條，裁定如主文。
中    華    民    國    98    年    7     月    24    日
                  交通法庭法  官  謝枚霏
以上正本證明與原本無異。
如不服本裁定，應於收受送達後5 日內向本院提出抗告狀。
中    華    民    國    98    年    7     月    24    日
                          書記官  楊馥如


司法院資訊處製作；財團法人民間司法改革基金會備份。
